臺灣高等法院刑事裁定
111年度抗字第9號
抗  告  人  臺灣基隆地方檢察署檢察官
受  刑  人  吳魏明霞





上列抗告人因聲請定受刑人應執行刑案件，不服臺灣基隆地方法
院中華民國110年10月28日裁定（110年度聲字第766號），提起
抗告，本院裁定如下：
    主  文
抗告駁回。
    理  由
一、原裁定意旨略以：
　㈠受刑人如附表編號1至7所示之罪，曾經原審以110年度聲字第
    502號裁定定應執行有期徒刑1年8月確定；附表編號8至9所
    示之罪，亦經原審以110年度易字第46號定應執行有期徒刑4
    月確定，則依最高法院110年度台抗大字第489號刑事大法庭
    裁定見解，自不得予以拆分而再與他罪聲請定應執行刑，是
    檢察官此部分聲請違反一事不再理原則，自非合法，應予駁
    回。
　㈡受刑人因犯如附表編號10至11所示各罪，經原審判處如附表
    所示之刑，並均確定在案。檢察官聲請定其應執行之刑，原
    審審核認為正當，應予准許。參酌受刑人行為次數、侵害法
    益，及其犯罪類型等情狀，就整體非難評價等情狀，認應依
    刑事訴訟法第477條第1項，刑法第50條、第53條、第51條第
    5款、第41條第1項、第8項規定，定應執行有期徒刑7月，並
    諭知易科罰金之折算標準。
二、抗告意旨略以：抗告人就受刑人如附表編號1至7所示之罪，
    與如附表編號10至11所示之罪，聲請定其應執行刑，即屬「
    除因增加經另案判決確定合於數罪併罰之其他犯罪」而有另
    定應執行刑必要之例外情形，且該署並未將已定應執行刑之
    如附表編號1至7所示之罪、已定應執行刑之如附表編號8至9
    所示之罪，各罪又分別予以折分，而再與他罪聲請定應執行
    刑，原裁定容有誤會，應予撤銷，更為適當合法裁定云云。
三、按刑法第51條之數罪併罰，係以合於同法第50條之規定為前
    提，而第50條之併合處罰，則以裁判確定前犯數罪為條件，
    若於一罪之裁判確定後又犯他罪者，自應於他罪之科刑裁判
    確定後，與前罪應執行之刑併予執行，不得適用刑法第51條
    所列各款，定其應執行之刑。次按數罪併罰案件之實體裁判
    確定後，即生實質之確定力，除因增加經另案判決確定合於
    數罪併罰之其他犯罪，或原定應執行刑之數罪中有部分犯罪
    ，因非常上訴、再審程序而經撤銷改判，或有赦免、減刑等
    情形，致原裁判定刑之基礎已經變動，或其他客觀上有責罰
    顯不相當之特殊情形，為維護極重要之公共利益，而有另定
    應執行刑之必要者外，法院應受原確定裁定實質確定力之拘
    束。已經定應執行刑確定之各罪，除上開例外情形外，法院
    再就該各罪之全部或部分重複定其應執行刑，前、後二裁定
    對於同一宣告刑重複定刑，行為人顯有因同一行為遭受雙重
    處罰之危險，自均屬違反一事不再理原則，不以定刑之各罪
    範圍全部相同者為限，此為已統一之法律見解。
四、經查：
　㈠受刑人吳魏明霞因犯如附表編號1至7、8至9所示之罪，曾經
    原審以110年度聲字第502號裁定及110年度易字第46號判決
    定應執行有期徒刑1年8月及4月確定；附表編號10至11所示
    之罪，亦經原審判處如附表所示之刑，並均確定在案等情，
    有各該裁定、判決及本院被告前案紀錄表附卷可憑，此部分
    事實堪以認定。
　㈡抗告人聲請就受刑人所犯如附表編號1至9及附表編號10至11
    所示之罪定其應執行之刑；然原審未察本件聲請定應執行刑
    之附表編號1至11所示案件中，最先判決確定之日期為附表
    標號1所示案件之民國109年11月25日，而受刑人所犯如附表
    編號10至11所示案件之犯罪日期則為109年11月30日及同年
    月27日，均在上開首先判決確定日期之後，附表編號10至11
    所示之罪自不得與前揭附表編號1至9所示9罪合併定應執行
    刑。
　㈢惟原審確為附表編號10至11所示案件犯罪事實最後判決之法
    院，再為更定應執行刑時，係以該2罪各宣告刑中之最長期
    （有期徒刑6月）以上，各刑合併之刑期（有期徒刑6月、2
    月，合計為有期徒刑8月)以下，定其應執行有期徒刑7月，
    顯未逾越刑法第51條第5款所定之外部性界限，亦無逾越內
    部性界限之情事；且觀諸原審已就受刑人所犯如附表編號10
    至11所示之罪之不法與責任非難重複程度、行為次數，及各
    罪犯罪類型、法益類型、犯罪時間間隔之久暫，兼衡整體量
    刑之社會必要性等情狀整體評價其應受矯治之程度而酌定其
    應執行之刑如上，尚與公平原則、比例原則或罪刑相當原則
    無違，依法自得另行合併定刑。
　㈣綜上，原裁定駁回檢察官就附表編號1至9所示之罪定應執行
    刑之聲請，並將附表編號10至11所示之罪合併定刑，所持理
    由與本院雖有不同，然結論並無二致。又最高法院大法庭裁
    定所拘束之對象為該院提案庭，下級審不應逕引大法庭裁定
    以為裁判論據，併予指明。抗告人猶執前詞提起抗告，指摘
    原裁定不當，為無理由，應予駁回。
五、據上論斷，依刑事訴訟法第412條，裁定如主文。
中　　華　　民　　國　　111 　年　　3 　　月　　28　　日
                  刑事第二十三庭審判長法　官  許永煌
                                      法　官  雷淑雯
                                      法　官  吳定亞
以上正本證明與原本無異。
不得再抗告。
                                      書記官  郭侑靜
中　　華　　民　　國　　111 　年　　3 　　月　　28　　日
附表：
編號  1 2 3 罪名  竊盜 竊盜 竊盜 宣告刑  有期徒刑6月 有期徒刑6月 有期徒刑6月 犯罪日期  109年1月14日 109年6月14日 109年8月20日 偵查（自訴）機關年度案號  臺灣基隆地方檢察署109年度偵字第2059號等 臺灣基隆地方檢察署109年度偵字第4413號等 臺灣基隆地方檢察署109年度偵字第4413號等 最 後事實審 法院 臺灣基隆地方法院 臺灣基隆地方法院 臺灣基隆地方法院  案號 109年度基簡字第1342號 109年度易字第431號 109年度易字第431號  判決日期 109年10月28日 110年1月19日 110年1月19日 確定 判決 法院 臺灣基隆地方法院 臺灣基隆地方法院 臺灣基隆地方法院  案號 109年度基簡字第1342號 109年度易字第431號 109年度易字第431號  確定日期 109年11月25日 110年2月22日 110年2月22日 得否 易科罰金  是 是 是 備註  臺灣基隆地方檢察署109年度執字第2900號（編號1經入監執行，已於110年6月10日執行完畢，再與編號2至編號7經原審以110年度聲字第502號裁定定應執行刑有期徒刑1年8月確定） 臺灣基隆地方檢察署110年度執字第648號（編號2至3前經原判決定應執行刑有期徒刑8月確定後，再與編號1、編號4至7經原審以110年度聲字第502號裁定定應執行刑有期徒刑1年8月確定） 臺灣基隆地方檢察署110年度執字第648號（編號2至3前經原判決定應執行刑有期徒刑8月確定後，再與編號1、編號4至7經原審以110年度聲字第502號裁定定應執行刑有期徒刑1年8月確定） 
編號  4 5 6 罪名  竊盜 竊盜 竊盜 宣告刑  有期徒刑2月 有期徒刑6月 有期徒刑6月 犯罪日期  109年9月10日 109年9月18日 109年9月20日 偵查（自訴）機關年度案號  臺灣基隆地方檢察署109年度偵字第5569號等 臺灣基隆地方檢察署109年度偵字第5569號等 臺灣基隆地方檢察署109年度偵字第5569號等 最 後事實審 法院 臺灣基隆地方法院 臺灣基隆地方法院 臺灣基隆地方法院  案號 110年度易字第116號 110年度易字第116號 110年度易字第116號  判決日期 110年3月31日 110年3月31日 110年3月31日 確定 判決 法院 臺灣基隆地方法院 臺灣基隆地方法院 臺灣基隆地方法院  案號 110年度易字第116號 110年度易字第116號 110年度易字第116號  確定日期 110年5月3日 110年5月3日 110年5月3日 得否 易科罰金  是 是 是 備註  臺灣基隆地方檢察署110年度執字第857號（編號4至7前經原判決定應執行刑有期徒刑9月確定後，再與編號1至3經原審以110年度聲字第502號裁定定應執行刑有期徒刑1年8月確定） 臺灣基隆地方檢察署110年度執字第857號（編號4至7前經原判決定應執行刑有期徒刑9月確定後，再與編號1至3經原審以110年度聲字第502號裁定定應執行刑有期徒刑1年8月確定） 臺灣基隆地方檢察署110年度執字第857號（編號4至7前經原判決定應執行刑有期徒刑9月確定後，再與編號1至3經原審以110年度聲字第502號裁定定應執行刑有期徒刑1年8月確定） 

編號  7 8 9 罪名  竊盜 竊盜 竊盜 宣告刑  有期徒刑2月 有期徒刑4月 有期徒刑1月 犯罪日期  109年9月8日 109年10月22日 109年10月24日 偵查（自訴）機關年度案號  臺灣基隆地方檢察署109年度偵字第5569號等 臺灣基隆地方檢察署109年度偵字第6201號等 臺灣基隆地方檢察署109年度偵字第6201號等 最 後事實審 法院 臺灣基隆地方法院 臺灣基隆地方法院 臺灣基隆地方法院  案號 110年度易字第116號 110年度易字第46號 110年度易字第46號  判決日期 110年3月31日 110年5月25日 110年5月25日 確定 判決 法院 臺灣基隆地方法院 臺灣基隆地方法院 臺灣基隆地方法院  案號 110年度易字第116號 110年度易字第46號 110年度易字第46號  確定日期 110年5月3日 110年6月23日 110年6月23日 得否 易科罰金  是 是 是 備註  臺灣基隆地方檢察署110年度執字第857號（編號4至7前經原判決定應執行刑有期徒刑9月確定後，再與編號1至3經原審以110年度聲字第502號裁定定應執行刑有期徒刑1年8月確定） 臺灣基隆地方檢察署110年度執字第1331號（編號8至9前經原判決定應執行刑有期徒刑4月確定） 臺灣基隆地方檢察署110年度執字第1331號（編號8至9前經原判決定應執行刑有期徒刑4月確定） 

編號  10 11 罪名  竊盜 竊盜 宣告刑  有期徒刑6月 有期徒刑2月 犯罪日期  109年11月30日 109年11月27日 偵查（自訴）機關年度案號  臺灣基隆地方檢察署109年度偵字第6984號等 臺灣基隆地方檢察署109年度偵字第7269號 最 後事實審 法院 臺灣基隆地方法院 臺灣基隆地方法院  案號 110年度基簡字第353號 110年度基簡字第312號  判決日期 110年5月4日 110年6月21日 確定 判決 法院 臺灣基隆地方法院 臺灣基隆地方法院  案號 110年度基簡字第353號 110年度基簡字第312號  確定日期 110年6月2日 110年7月14日 得否 易科罰金  是 是 備註  臺灣基隆地方檢察署110年度執字第976號 臺灣基隆地方檢察署110年度執字第1157號